【裁判字號】    99,聲,701
【裁判日期】    990325
【裁判案由】    聲明異議
【裁判全文】
臺灣高等法院刑事裁定                   99年度聲字第701號
異  議  人
即  受刑人  甲○○
上列異議人即受刑人因強盜等案件，對於臺灣高等法院檢察署檢
察官中華民國96年7月16日執行之指揮（96年執減更戊字第4號）
，聲明異議，本院裁定如下：
    主  文
異議駁回。
    理  由
一、異議意旨略以：系爭指揮中異議人所犯偽造文書案件，經減
    刑後已符合易科罰金之要件至明，異議人於民國98年12月21
    日依法向高檢署請求易科罰金，詎時過3個月仍無下文，應
    認高檢署之執行指揮有失當欠妥之虞，異議人受系爭執行已
    達5年6月，所剩刑期僅為數拾日，已無逃亡之虞，高檢署竟
    未准假外出，亦有可議云云。
二、按刑事訴訟法第484條規定，受刑人或其法定代理人或配偶
    以檢察官執行之指揮為不當者，得向諭知該裁判之法院聲明
    異議。此所稱「檢察官執行之指揮不當」，係指檢察官有積
    極執行指揮之違法及其執行方法有不當等情形而言。（參見
    最高法院77年台抗字第741號判決、95年度台抗字第486號裁
    定）。又犯最重本刑為5年以下有期徒刑以下之刑之罪，而
    受6月以下有期徒刑或拘役之宣告者，得以新臺幣1,000元、
    2,000元或3,000元折算1日，易科罰金。第1項至第4項及第7
    項之規定，於數罪併罰之數罪均得易科罰金或易服社會勞動
    ，其應執行之刑逾6月者，亦適用之。98年12月30日修正後
    刑法第41條第1項、第8項分別定有明文。次按數罪併罰中之
    一罪，依刑法規定得易科罰金，若因與不得易科之他罪併合
    處罰結果而不得易科罰金時，原可易科部分所處之刑，自亦
    無庸為易科折算標準之記載。（司法院大法官會議釋字第14
    4號解釋要旨、最高法院83年度台抗字第133號裁判要旨參照
    ）。依上開刑法第41條第1項、第8項規定及實務之見解，併
    合處罰之數罪，其應執行之刑逾6月時，必須該數罪均符合
    刑法第41條第1項之情形，始得易科罰金；反之，如僅其中
    一罪符合刑法第41條第1項之情形，而他罪不符合易科罰金
    之要件，例如他罪之法定最重本刑逾有期徒刑5年或所受宣
    告之刑逾有期徒刑6月以上，則其應執行之刑均不得易科罰
    金。
三、本件異議人甲○○因強盜、偽造文書等罪經本院以96年度聲
    減字第14號合併定應執行刑有期徒刑5年9月，不符合刑法第
    41條規定，有臺灣高等法院檢察署98年11月11日檢執戊字第
    0980000703號函及被告前科紀錄表在卷可佐。而審酌受刑人
    得否易科罰金乃屬檢察官指揮執行時職權裁量之行使，檢察
    官既已說明不准予易科罰金之理由，且未見有逾越法律授權
    、專斷等濫用權力之情事，堪認檢察官駁回受刑人易科罰金
    之聲請，並無不當。再異議人即受刑人甲○○因犯強盜、偽
    造文書等案件經法院判處有期徒刑5年6月、6月確定，應執
    行有期徒刑5年9月，於96年7月16日由台灣高等法院檢察署
    96年度執減更戊字第4號檢察官執行減刑指揮書發監執行，
    執行期滿日為99年6月11日，業經本院查明無訛，至聲請意
    旨所述異議人受有期徒刑之執行已達5年6月，所剩刑期僅為
    數拾日，已無逃亡之虞，高檢署竟未准假外出，亦有可議云
    云，並未對檢察官之執行指揮有何違法或執行方法有何不當
    為聲明異議，其聲明異議與上開規定不符，異議人執此情詞
    ，聲明異議，為無理由，應予駁回。
四、據上論結，應依刑事訴訟法第486條，裁定如主文。
中    華    民    國    99    年    3    月     25    日
                  刑事第二十三庭  審判長法  官  許宗和
                                        法  官  林海祥
                                        法  官  潘進柳
以上正本證明與原本無異。
如不服本裁定，應於收受送達後五日內向本院提出抗告狀。
                                        書記官  任正人
中    華    民    國    99    年    3     月    25    日

司法院資訊處製作；財團法人民間司法改革基金會備份。
